【裁判字號】    92,台上,2255
【裁判日期】    920424
【裁判案由】    偽造文書等罪
【裁判全文】
最高法院刑事判決                              九十二年度台上字第二二五五號
    上  訴  人  甲○○
右上訴人因偽造文書等罪案件，不服台灣高等法院中華民國八十九年十一月二十九日
第二審判決（八十九年度上訴字第三０七一號，起訴案號：台灣基隆地方法院檢察署
八十九年度偵字第一一八七號），提起上訴，本院判決如左：
    主  文
上訴駁回。
    理  由
一、行使偽造私文書部分：
按刑事訴訟法第三百七十七條規定，上訴於第三審法院，非以判決違背法令為理由，
不得為之。是提起第三審上訴，應以原判決違背法令為理由，係屬法定要件。如果上
訴理由狀並未依據卷內訴訟資料，具體指摘原判決不適用何種法則或如何適用不當，
或所指摘原判決違法情事，顯與法律規定得為第三審上訴理由之違法情形，不相適合
時，均應認其上訴為違背法律上之程式，予以駁回。本件上訴人甲○○上訴意旨略稱
：依刑法第五十七條規定，科刑時應審酌一切情狀，尤應注意犯罪所生之危險或損害
，以及犯罪後之態度等，以作為科刑輕重之標準，然原判決卻對上訴人所稱其於知道
所販賣之遊戲光碟係盜版後，即將之棄置於倉庫，未再陳列、販賣等攸關上訴人犯罪
所生危險或損害之事實，認無必要再予查明，且上訴人自案發後，即勇於認錯，犯後
態度良好，原判決就此亦未予斟酌，自屬違背法令云云。
惟查：(一)、原判決維持第一審論處上訴人以連續行使偽造私文書，足以生損害於他人
（累犯）罪刑部分之判決，駁回上訴人在第二審之上訴，已依卷證資料敘明其所憑之
證據及認定之理由。而以上訴人否認犯罪，辯稱：伊不知遊戲光碟係盜版，且伊發覺
有異時，即不敢再賣，將之棄置於倉庫，並未陳列，另伊之行為係發生於民國八十九
年二月間云云，乃卸責之詞，不足採信，於理由詳加說明及指駁。經核所為論敘，均
與卷內證據資料相符，從形式上觀察，並無違背經驗法則、論理法則等違法情形存在
。(二)、原判決於理由中已說明第一審於審酌上訴人為一己之私，侵害他人之智慧財產
權，有損我國國際形象，犯罪後亦未賠償告訴人所受損害及其被查扣之光碟數量多達
四千餘片等一切情狀，就上訴人本部分犯行量處有期徒刑壹年，其量刑尚屬適當等語
（見原判決第六頁第十一行以下），業就上訴人犯罪所生之損害以及其犯罪後之態度
等情，予以審酌。上訴意旨，徒憑己見，就原判決已說明事項或屬原審採證認事職權
之適法行使，任意指摘，顯與法律規定得為第三審上訴理由之違法情形，不相適合。
其上訴違背法律上之程式，應予駁回。
二、違反著作權法部分：
按刑事訴訟法第三百七十六條所列各罪之案件，經第二審判決者，不得上訴於第三審
法院，法有明文。本件上訴人所犯明知其所購入之電腦遊戲軟體，為侵害電腦程式著
作財產權之重製物，仍將之陳列、販售罪部分，原審認違反著作權法第八十七條第二
款之規定，應依同法第九十三條第三款之規定處罰，核屬刑事訴訟法第三百七十六條
第一款之案件。依上開說明，既經第二審判決，自不得上訴於第三審法院。上訴人對
此部分提起上訴，顯非合法，應予駁回。
據上論結，應依刑事訴訟法第三百九十五條前段，判決如主文。
中      華      民      國    九十二    年      四      月    二十四    日
                              最高法院刑事第九庭
                                  審判長法官  陳  炳  煌
                                        法官  陳  正  庸
                                        法官  韓  金  秀
                                        法官  吳  信  銘
                                        法官  徐  文  亮
      右正本證明與原本無異
                                              書  記  官
中      華      民      國    九十二    年      五      月      一      日


司法院資訊處製作；財團法人民間司法改革基金會備份。
